【裁判字號】    98,上訴,3563
【裁判日期】    990513
【裁判案由】    貪污治罪條例等
【裁判全文】
臺灣高等法院刑事判決                98年度上訴字第3563號
上  訴  人  臺灣桃園地方法院檢察署檢察官
上  訴  人
即  被  告  丁○○
選任辯護人  呂福元律師
上  訴  人
即  被  告  乙○○
選任辯護人  陳郁仁律師
            陳永來律師
            魏雯祈律師
被      告  甲○○
選任辯護人  劉君豪律師
被      告  丙○○
上列上訴人等因被告等貪污治罪條例等案件，不服臺灣桃園法院
97年度訴字第1050號，中華民國98年6月11日第一審判決（起訴
案號：臺灣桃園地方法院檢察署96年度偵字第12728號、第13353
號、第14303號、第22698號），提起上訴，本院判決如下：
    主  文
原判決關於丁○○利用職務上之機會詐取財物暨定應執行刑部分
、丙○○被訴違背職物交付賄賂部分、甲○○部分均撤銷。
丁○○有調查職務之公務員，對於違背職務之行為，共同收受賄
賂，處有期徒刑壹年拾壹月，褫奪公權肆年，所得財物新臺幣壹
萬伍仟元，應與甲○○連帶追繳沒收，如全部或一部無法追繳時
，以其財產抵償之。
丙○○不具公務員之身分之人對於公務員，關於違背職務之行為
，交付賄賂，累犯，處有期徒刑捌月，減為有期徒刑肆月。
甲○○有調查職務之公務員，對於違背職務之行為，共同收受賄
賂，處有期徒刑伍年貳月，褫奪公權肆年，所得財物新臺幣壹萬
伍仟元，應與丁○○連帶追繳沒收，如全部或一部無法追繳時，
以其財產抵償之。
其餘上訴駁回。
丁○○前開撤銷改判部分，與上訴駁回部分所處之刑（包括從刑
），應執行有期徒刑參年壹月，褫奪公權肆年，所得財物新臺幣
拾貳萬參仟元應予追繳沒收，其中新臺幣拾萬捌仟元沒收，另其
中新臺幣壹萬伍仟元，應與甲○○連帶追繳沒收，如全部或一部
無法追繳時，以其財產抵償之。
    事  實                                                                
一、緣丁○○自民國95年11月起，乙○○自95年7月起至同年10
    月止，李○○（因貪污治罪條例案件現由本院99年度上更
    (二)字第109號審理中）自91年7月起至95年7月止，先後受派
    至桃園縣政府警察局桃園分局同安派出所擔任第23勤區警員
    ，依刑事訴訟法、警察法及警察勤務條例等規定，負有維護
    所轄區域治安暨調查轄區犯罪之職務，屬修正前貪污治罪條
    例第2條前段、現行第2條暨第7條所指依據法令從事公務暨
    負有調查職務之公務員。張○○、魏○○及林○○間為妯娌
    關係，渠等共同意圖使女子與他人為性交之行為，而基於容
    留、媒介以營利之集合犯意聯絡，一同合夥經營址設桃園縣
    桃園市○○○街17之4號5樓之「喜來登應召站」，而自95年
    初起，媒介不特定之男客與大陸地區女子翁○○等人為性交
    行為，並容留渠等在上址店內進行性交行為，每次性交易代
    價為新台幣（下同）3000元至3200元不等，張○○、魏○○
    及林○○則從中獲取1800元至2000元報酬，共同以此方式以
    營利（張○○、魏○○、林○○共同意圖使女子與他人為性
    交之行為而容留以營利罪及共同不具公務員之身分，對於公
    務員關於違背職務之行為，交付賄賂罪，均業經於原審分別
    就張○○判處應執行有徒刑10月，緩刑5年，褫奪公權2年；
    魏○○應執行有期徒刑9月，緩刑5年，褫奪公權2年；林○○應執行有期徒刑1年6月，緩刑5年，褫奪公權2年確定在案
    ）。李○○於95年初某日因職務上勤區查察之機會，獲悉張
    ○○、魏○○及林○○在該管勤區從事上揭容留、媒介性交
    以營利之犯行，倘不予以取締，即屬違背職務之行為，竟於
    同年1月28日起至同年2月2日農曆年間某日，前往「喜來登
    應召站」要求張○○與之聯繫，嗣經張○○去電李○○得知
    索賄每月1萬5千元，方不予舉發取締等經營色情應召站乙事
    ，張○○、魏○○及林○○為繼續從事不法犯行以免遭警查
    緝，雖渠等不具依據法令從事公務之人員，亦非受公務機關
    委託承辦公務之人，對於依據法令從事公務之人員，然仍共
    同基於關於違背職務之行為期約並交付賄賂概括犯意聯絡，
    連續自95年3月至同年6月每月10日前後，先後4次推由其中1
    人按月交付賄款1萬5千元與李○○，總計金額為6萬元。後
    李○○於95年7月21日調往武陵派出所，告知繼任職務之乙○○此情，乙○○亦知不予以取締，即屬違背職務之行為，
    但卻基於違背職務行為要求、期約並收受賄賂之犯意，向張
    ○○、魏○○及林○○按月索賄，渠等遂因之固不具公務員
    身分，但共同基於關於違背職務之行為期約並交付賄賂犯意
    聯絡，於95年9月至11月每月10日前後，先後3次推由其中1
    人按月交付賄款1萬5千元與乙○○，金額計達4萬5千元，乙○○於收受賄賂後，因此違背職務，明知該應召站之存在，
    卻消極不予取締，亦未通報警局前往查緝，包庇渠等不法犯
    行（即如附表壹編號至所示）。俟乙○○因故調派為交
    通警察隊警員，惟另告以迄後接替職務之丁○○上情，丁○○對不予以取締，即屬違背職務之行為乙節甚為明瞭，然仍
    基於違背職務行為要求、期約並收受賄賂之犯意，向張○○
    、魏○○及林○○表明按月索賄之意，渠等雖不具公務員身
    分，然又共同基於關於違背職務之行為期約並交付賄賂犯意
    聯絡，於95年12月至96年5月每月10日前後，先後6次推由其
    中1人按月交付賄款1萬5千元與丁○○，合計金額為9萬元，
    另丁○○於收受賄賂後，遂違背職務，明知該應召站經營情
    事，但消極不予取締，亦未通報警局前往查緝，而包庇渠等
    不法犯行（即如附表壹編號至所示）。迨於96年5月17
    日凌晨2時30分許，為警據報前往「喜來登應召站」查緝，
    當場查獲魏○○、林○○媒介並容留翁○○與男客葉○○為
    性交行為，並扣得張○○、魏○○及林○○所持供從事性交
    易使用之帳簿4本、電話簿2本、帳冊3張、空白帳冊40張、
    保險套4個、潤滑劑2瓶、名片100張等物，進而循線查獲上
    情。
二、緣簡○○係址設桃園縣桃園市○○○街56號經營「南海釣蝦
    場」之負責人，其明知未依電子遊戲場業管理條例規定辦理
    電子遊戲場業之營利事業登記，不得經營電子遊戲場業，竟
    自95年11月間某日起，在上址公眾得出入場所內，擺設小瑪
    俐電子遊戲機2臺，以投幣10元，得押注2次，若押中可獲得
    相對倍數之分數，未押中者則無分數，累積之分數，可以相
    等倍數兌換現金，並從退幣口退幣，以此方式與不詳之賭客
    賭博財物，而經營電子遊戲場業。而該段期間，李○○、丁○○先後擔任桃園縣政府警察局桃園分局同安派出所擔任第
    23勤區警員，依刑事訴訟法、警察法及警察勤務條例等規定
    ，負有維護所轄區域治安暨調查轄區犯罪之職務，屬現行貪
    污治罪條例第2條暨第7條所指有調查職務之公務員；因乙○○於95年11月初勤區接替前，利用職務上勤區查察之機會，
    獲悉簡○○在該管勤區從事上揭賭博性電玩之犯行，倘不予
    以取締，即屬違背職務之行為，竟基於違背職務行為要求、
    期約並收受賄賂之犯意，向簡玉貞索賄6千元，方不予舉發
    取，而收受簡○○所交付之賄款6千元，並因此違背職務，
    明知該賭博性電玩之存在，卻消極不予取締，亦未通報警局
    前往查緝，包庇簡○○不法犯行（即如附表貳編號所示）
    。俟乙○○將該管勤區交由丁○○負責後，復告知上情，丁○○雖然知悉不予以取締，即屬違背職務之行為，但仍基於
    違背職務行為要求、期約並收受賄賂之犯意，自95年11月底
    至96年1月當月某日，先後3次按月向簡○○索賄6千元，並
    予收受各該賄款，合計1萬8千元，而違背職務，明知該賭博
    性電玩之存在，卻消極不予取締，亦未通報警局前往查緝，
    包庇簡○○不法犯行（即如附表貳編號至所示），後於
    96年6月8日凌晨1時許，為警查獲丁○○後，始循線查知上
    情。
三、丙○○前於94年間因施用第二級毒品案件，經臺灣桃園地方
    法院以94年度桃簡字第2754號判決，判處有期徒刑3月確定
    ，甫於95年7月12日易科罰金執行完畢；詎猶不知悔改，明
    知未依電子遊戲場業管理條例規定辦理電子遊戲場業之營利
    事業登記，不得經營電子遊戲場業，竟基於違法經營電子遊
    戲場業之犯意，自96年2月18日農曆年除夕夜起，在「桃園
    觀光夜市」桃園縣桃園市○○路36號前某處攤位，擺設大舞
    臺、水果臺、彈珠臺等電子遊戲機，如經把玩獲得一定積分
    ，並可換取等值煙火等獎品，而以此方式未依規定辦理電子
    遊戲場業之營利事業登記，經營電子遊戲場業，迄至同年3
    月4日元宵節止，方結束經營（被告丙○○違反未依電子遊
    戲場業管理條例規定辦理營利事業登記者，不得經營電子遊
    戲場業之規定，累犯，經原審判處拘役50日，如易科罰金以
    新台幣1千元折算1日，減為拘役25日，如易科罰金以新台幣
    1千元折算1日確定在案）。又丁○○、甲○○原係桃園縣政
    府警察局桃園分局同安派出所員警，甲○○自93年10月27日
    起，擔任桃園縣政府警察局桃園分局同安派出所第24勤區管
    區員警，依刑事訴訟法、警察法及警察勤務條例等規定，負
    有維護所轄區域治安暨調查轄區犯罪之職務，屬現行貪污治
    罪條例第2條暨第7條所指有調查職務之公務員。丁○○因友
    人丙○○於96年2月18日農曆年除夕夜起，在屬於甲○○管
    轄之桃園分局同安派出第24勤區之桃園市○○街36號前某處
    攤位，違法經營電子遊戲場業情事，惟擔心遭管區甲○○取
    締，即要求丁○○代為向甲○○疏通，甲○○即與丁○○共
    同基於對違背職務行為要求、期約並收受賄賂之犯意，先由
    丁○○出面向丙○○表示已與管區員警達成期約，向丙○○
    索賄1萬5千元，即可於農曆年至元宵節期間，在屬於第24勤
    區之桃園市○○路36號前某處攤位，違法擺放電子遊戲機台
    ，經營電子遊戲場業，而不予舉發乙事，丙○○不具依據法
    令從事公務之人員，亦非受公務機關委託承辦公務之人，對
    於依據法令從事公務之人員，基於關於違背職務之行為期約
    並交付賄賂，雖先與丁○○、甲○○達成協議，並自96年農
    曆年除夕即96年2月18至同年3月4日元宵節止之期間內，未
    經主管機關許可，在桃園市○○路36號前某處攤位，擺放水
    果台電子遊戲機台多台，經營電子遊戲場業，獲利10多萬元
    ，而甲○○於接獲丁○○之電話後，明知丙○○有上開不法
    行為，卻消極不予取締，亦未通報警局前往查緝，包庇其不
    法犯行，即屬違背職務之行為，迨丙○○結束營業後，即於
    96年4月2日下午4時許，依約在同安派出所外某處由丁○○
    收受1萬5千元之現金，丁○○隨即將款項交付予甲○○，嗣
    於96年6月8日凌晨1時許，為警察獲丁○○後，始循線查知
    上情。
四、案經桃園縣政府警察局移送、桃園縣政府警察局大溪分局報
    請臺灣桃園地方法院檢察署檢察官暨自動檢舉偵查起訴。
    理  由
甲、程序部分
壹、被告丁○○其未經許可持有子彈犯行，經原審判處有期徒刑
    四月，併科罰金新台幣3萬元，減為有期徒刑二月，併科罰
    金新台幣1萬5千元，罰金如易服勞役，以新台幣1千元折算
    一日部分，檢察官及被告丁○○均未上訴，現已確定；被告
    丙○○違反電子遊戲場業管理條例犯行，經原審判處役五十
    日，如易科罰金，以新台幣1千元折算一日部分，檢察官及
    被告丙○○均未上訴，現已確定。皆屬非本件審理範圍，合
    先說明。
貳、證據能力部分
一、按被告之自白，非出於強暴、脅迫、利誘、詐欺、疲勞訊問
    、違法羈押或其他不正之方法，且與事實相符者，得為證據
    ；被告陳述其自白係出於不正之方法者，應先於其他事證而
    為調查，該自白如係經檢察官提出者，法院應命檢察官就自
    白之出於自由意志，指出證明之方法，刑事訴訟法第156 條
    第1項、第3項定有明文。被告丁○○、乙○○、丙○○及辯
    護人對檢察官所提渠等於警詢時、偵查中不利於己之供述（
    ），證據能力俱無意見，復本院亦查無有何顯然不正之方法
    取得情事，而悖於渠等之自由意志，是被告丁○○、乙○○
    、丙○○前開不利於己供述均得為證據。
二、次按刑事訴訟法為保障被告受公平審判及發現實體真實，於
    92年2月6日修正及增訂公佈施行之前及之後，對於人證之調
    查均採言詞及直接審理方式，並規定被告有與證人對質及詰
    問證人之權利，其中被告之對質詰問權，係屬憲法第8條第1
    項規定「非由法院依法定程式不得審問處罰」之正當法律程
    式所保障之基本人權及第16條所保障之基本訴訟權，不容任
    意剝奪；故法院於審判中，除有法定情形而無法傳喚或傳喚
    不到，或到庭後無正當理由拒絕陳述者外，均應依法定程式
    傳喚證人到場，命其具結陳述，並通知被告，使被告有與證
    人對質及詰問之機會，以確保被告之對質詰問權；否則，如
    僅於審判期日向被告提示該證人未經對質詰問之審判外陳述
    筆錄或告以要旨，被告之對質詰問權即無從行使，無異剝奪
    被告該等權利，且有害於實體真實之發現，其所踐行之調查
    程式，即難謂適法，該審判外之陳述，即不能認係合法之證
    據資料，最高法院95年度台上字第5160號判決意旨可資參照
    。經查，證人即共同被告丁○○、丙○○前於警詢時有關被
    告甲○○之陳述，雖未給予被告甲○○行使對質權之機會，
    惟渠等證人於原審審理時經以證人到庭作證，經進行交互詰
    問並使被告甲○○及其辯護人行使對質權、反對詰問權之機
    會（見原審卷第142至164頁），該項對質詰問權因而延緩至
    審判時確保，此即為「延緩的對質詰問權法理」，是證人即
    共同被告丁○○、丙○○前開有關被告甲○○審判外之警詢
    時陳述，因已足確保被告甲○○及其辯護人之對質詰問權，
    是可認有證據能力。
三、又按被告以外之人於審判外之言詞或書面陳述，除法律有規
    定者外，不得作為證據；又被告以外之人於審判外之陳述，
    雖不符合同法第159條之1至第159條之4之規定，但經當事人
    於審判程序同意作為證據，法院審酌該言詞陳述或書面陳述
    作成時之情況，認為適當者，亦得為證據。當事人、代理人
    或辯護人於法院調查證據時，知有第159條第1項不得為證據
    之情形，而未於言詞辯論終結前聲明異議者，視為有前項之
    同意，刑事訴訟法第159條第1項及第159條之5分別定有明文
    。經查：本判決下列所引用證人丁○○、乙○○、張○○、
    魏○○、林○○、丙○○、翁○○、葉○○、簡○○、戴○○、范○○、李○○於審判外之陳述（包含書面陳述），檢
    察官及被告等、辯護人等於本院準備程式中迄於言詞辯論終
    結前均未聲明異議。本院審酌上開證據資料製作時之情況，
    尚無違法不當及證明力明顯過低之瑕疵，亦認為以之作為證
    據應屬適當，故揆諸前開規定，爰依刑事訴訟法第159條之5
    規定，認上揭證據資料均有證據能力。
四、第按有事實足認被告或犯罪嫌疑人有最輕本刑為3 年以上有
    期徒刑之罪嫌，並危害國家安全或社會秩序情節重大，而有
    相當理由可信其通訊內容與本案有關，且不能或難以其他方
    法蒐集或調查證據者，得發通訊監察書，修正前通訊保障及
    監察法第5條第1項第1款、第9款定有明文。經查：本案對門
    號0000000000號、0000000000號、0000000000號、00000000
    00號、0000000000號、0000000000號、0000000000號、0000
    000000號、0000000000號、0000000000號、0000000000號、
    0000000000號、0000000000號、0000000000號、0000000000
    號行動電話，及門號00-0000000號、00-0000000號、00-000
    0000號、00-0000000號室內電話實施之通訊監察，乃以所犯
    為貪污治罪條例第4條第1項第2款之最輕本刑為3年以上有期
    徒刑之罪，並危害國家安全或社會秩序情節重大，而不能或
    難以其他方法蒐集或調查證據，爰先後經臺灣桃園地方法院
    檢察署檢察官以95年度聲監字第1375號、95年度聲監（續）
    字第1502號、96年度聲監（續）字第70號、第107號、第109
    號、第154號、第156號、第159號、第164號、第176號、第
    190號、第198號、第210號、第216號、第235號、第240號、
    第241號、第258號、第269號、第272號、第307號、第329號
    、第360號、第378號、第395號、第456號、第532號通訊監
    察書，准予實施通訊監察，期間自95年11月27日起迄至96年
    11月16日止，此有前開通訊監察書暨監聽譯文等在卷可稽，
    所得監聽譯文內容合於通訊保障及監察法所定要件而取得之
    證據，亦為被告等人及辯護人所不爭執，且核與本案事實具
    有自然關聯性，復查無事證足認有違背法定程序或經偽造、
    變造所取得之情事，自足認有證據能力。
五、另門號0000000000號、0000000000號、0000000000號、0000
    000000號、0000000000號、0000000000號、0000000000號、
    0000000000號、0000000000號、0000000000號、0000000000
    號行動電話，門號00-0000000號、00-0000000號室內電話電
    信資料查詢表、通聯紀錄暨各該電信公司回函，又被告丙○○租用電子遊戲機之估價單、李承翰之人事資料列印報表、
    被告甲○○之轄區圖、交接手冊、被告丁○○、乙○○、甲○○之警察人料簡歷表，再桃園縣政府警察局桃園分局97年
    10月16日桃警分督字第097104 6602號函附同安派出所勤務
    表、員警出入登記簿、輪番表、警勤區考評等級名冊、警勤
    區轄境圖，桃園縣政府警察局桃園分局98年3月31日桃警分
    勤字第0981023978號函附受理車禍案件紀錄表，及96年5月
    17日為警查獲張○○、魏○○及林○○所持供從事性交易使
    用之帳簿4本、電話簿2本、帳冊3張、空白帳冊40張、保險
    套4個、潤滑劑2瓶、名片100張，暨被告丙○○所有估價單1
    本等物，均與本案事實具有自然關聯性，且查無事證足認有
    違背法定程序或經偽造、變造所取得，檢察官、被告等及辯
    護人等於本院均未主張排除下列文書證據之證據能力，且迄
    本院言詞辯論終結前均未表示異議，本院審酌上開證據並非
    違背法定程式所取得，亦無顯有不可信之情況，認均有證據
    能力。
乙、實體部分
一、訊據被告丁○○對於上開事實欄一、二所載之違背職務而向
    張○○、魏○○、林○○、簡○○收受賄賂及事實欄三所載
    為迴護友人即被告丙○○違法經營電子遊戲場業，而將丙○○交付賄賂與管區員警即被告甲○○之1萬5千元之共同收受
    賄賂等犯行均坦承不諱；被告乙○○對於上開事實欄一、二
    所載違背職務向張○○、魏○○、林○○、簡○○收受賄賂
    等犯行均坦承不諱；被告甲○○矢口否認有何違背職務收受
    賄賂之犯行，辯稱：「伊與丙○○並不認識，且丙○○係將
    1萬5千交給被告丁○○，亦與伊無涉，被告丁○○係於96年
    2月23日首次前往伊住家，與被告丙○○所述自當年農曆除
    夕開始擺攤情形不符，嗣於同年月28日晚間電話則因伊在睡
    覺中，因無期約賄賂情事，遂僅含糊應答，並未有積極違背
    職務之行為，況該段期間亦非被告甲○○值勤時間，故無前
    往查緝，自不得由此節反謂有期約賄賂之情，另同年4月2日
    下午2至4時為萬安演習預演期間，全員停止休假，被告甲○○乃在派出所內與同事余○○等人泡茶聊天，迄後亦未與被
    告丁○○有接觸，並無被告丁○○所指收受1萬5千元之事，
    洵未有違背職務收受賄賂之犯行。」云云；被告丙○○對於
    上開事實欄三所載之交付賄賂之犯行坦承不諱。經查：
  (一)上揭犯罪事實欄一、二所載之犯罪事實，業據被告丁○○、
    乙○○坦承不諱，並經證人張○○、魏○○、林○○、簡○○、翁○○、葉○○等人供述屬實，且與證人李○○於警詢
    、偵查中之證述相符；復有監聽譯文、門號0000000000號、
    0000000000號、0000000000號、0000000000號、0000000000
    號、0000000000號、0000000000號、0000000000號、000000
    0000號、0000000000號、0000000000號行動電話，門號00-
    0000000號、00-0000000號室內電話電信資料查詢表、通聯
    紀錄暨各該電信公司回函，被告丙○○租用電子遊戲機之估
    價單、李○○之人事資料列印報表、被告甲○○之轄區圖、
    交接手冊、被告丁○○、乙○○、甲○○之警察人料簡歷表
    ，桃園縣政府警察局桃園分局97年10月16日桃警分督字第09
    71046602號函附同安派出所勤務表、員警出入登記簿、輪番
    表、警勤區考評等級名冊、警勤區轄境圖，桃園縣政府警察
    局桃園分局98年3月31日桃警分勤字第0981023978號函附受
    理車禍案件紀錄表各1份及扣案之張○○、魏○○及林○○
    於96年5月17日為警查獲渠等所持供從事性交易使用之帳簿4
    本、電話簿2本、帳冊3張、空白帳冊40張、保險套4個、潤
    滑劑2瓶、名片100張在卷可憑。足徵被告丁○○、乙○○於
    本院出於任意性之自白核與事實相符，堪認被告丁○○、乙○○確有上開事實欄一、二所載之違背職務而收受賄賂犯行
    。
  (二)又上揭事實欄三所載之犯行，業據被告丁○○、丙○○坦承
    不諱，被告甲○○固坦承於96年2月26日晚間11時31分許接
    獲丁○○的電話，惟辯稱：「伊不知道丙○○於事實欄三所
    載之期間內於其轄區內違法擺攤，亦未因丁○○告知，因此
    包庇丙○○，亦未收受丁○○所交付、丙○○行賄之1萬5千
    元之賄款。」。然查：
  1.被告丁○○曾應被告丙○○之請託，請被告甲○○於96年農
    曆年至元宵節期間，讓被告丙○○在屬於第24警勤區之桃園
    市北埔夜市擺放電子遊戲機檯，以經營電子遊戲場業，於擺
    放期間不予舉發，事後被告丙○○會給予被告甲○○金錢代
    價乙節，業據被告丁○○、丙○○證述明確。而被告丙○○
    於96年2月28日在北埔夜市擺放機檯期間當日晚間，為巡邏
    員警查緝，遂於同日晚間10時47分許持門號0000000000號行
    動電話去電被告丁○○持用之門號0000000000號行動電話告
    知此情，被告丁○○隨即於同日晚間11時31分許致電被告甲○○持用之門號0000000000號行動電話，表示需處理巡邏員
    警查緝乙事，被告丁○○與甲○○之對話內容為：「被告丁○○電稱：『你那邊有一點點的……狀況、……等一下人家
    要過來找我說、……你應該懂我的意思』，被告甲○○則回
    應：「是喔、……嗯」。』等語，嗣後不僅查無當日被告丙○○遭警移送相關資料，迄被告丙○○於96年農曆春節在被
    告甲○○轄區即第24警勤區之桃園市北埔夜市違法擺放電子
    遊戲機檯期間，均未遭警取締，迨被告丙○○擺放機檯期間
    過後，被告丙○○在同安派出所門口交付賄款1萬5千元予丁○○，經丁○○收受後隨即在同安派出所2樓轉交予被告甲○○，作為違背職務予以包庇之代價等情，業據被告丁○○
    、丙○○證述明確，且互核相符，並有通訊監聽譯文在卷可
    稽。雖被告甲○○於前揭電話中回應被告丁○○來電僅稱：
    「是喔、……嗯」等語，惟被告甲○○係已擔任數年派出所
    基層員警之職務，應深知基層員警勤務常涉在地民眾利益，
    為明哲保身，對被告丁○○前開語意曖昧之詞，理當提出質
    疑，始合常情，豈有懵懂不知、含糊回應之理？被告甲○○
    顯然明知被告丁○○之來電含義，因恐遭監聽，始含糊回應
    。況被告丁○○所述情節，反使其就此部分成為違背職務收
    受賄賂之共犯，法定刑遠較原審認定之利用職務詐取財物之
    犯行為重，依一般人趨吉避凶之本性，如非事實，被告丁○○何須自陷重罪？且被告丁○○與甲○○僅係同事關係，並
    無仇怨，亦無誣攀之理，益徵被告丁○○之供述，應屬真實
    ，堪以採信。
  2.被告丁○○就轉交賄款與甲○○之細節先後供述或有出入，
    惟被告丁○○自警詢、偵查、原審迄本院審理時之供述及在
    原審以證人身分作證時，對於被告丙○○在春節期間擺放機
    檯結束後，由被告丙○○在同安派出所門口交付1萬5千元，
    隨即由其在派出所內轉交予被告甲○○之經過，均供述一致
    。按告訴人、證人之陳述有部分前後不符，或相互間有所歧
    異時，究竟何者為可採，法院仍得本其自由心證予以斟酌，
    非謂一有不符或矛盾，即應認其全部均為不可採信；尤其關
    於行為動機、手段及結果等之細節方面，告訴人之指陳，難
    免故予誇大，證人之證言，有時亦有渲染之可能；然其基本
    事實之陳述，若果與真實性無礙時，則仍非不得予以採信，
    最高法院74年台上字第1599號判例足資參照。參之被告丁○○先後供述不一致之處，係其就轉交被告丙○○交付之1萬5
    千元予被告甲○○之日期已不復記憶，然被告丁○○於案發
    上述證詞時，距轉交之日已數月，無法明確記憶確切日期所
    致，此屬合乎常情，自不能僅以此認被告丁○○所證不可採
    信。
  3.又被告丁○○於96年4月2日將被告丙○○所交付之賄款1萬5
    千元轉交給被告甲○○時，雖為被告甲○○值勤務交替之時
    ，並與同任務編組之證人余○○、郭○○間業務上有相互接
    觸此有證人即桃園縣政府警察局桃園分局同安派出所警員余
    ○○於原審結證：「伊於96年4月2日下午4至6時許間係與甲○○一同在派出所內備勤，渠等辦公桌在對面，且因當日下
    午2至4時之間為萬安演習預演，全所警員停休，結束後一夥
    人便在所內泡茶室休息、聊天，甲○○有在其中，丁○○應
    該也有一起泡茶聊天，印象中丁○○並無與甲○○單獨相處
    之情，備勤期間伊雖未與甲○○始終在一起，而無中途離開
    座位處理個人業務情事，亦未過問離開目的為何，然因伊與
    甲○○長期負責整理文書業務遂較有印象。」等語（原審第
    183至192頁），及證人即桃園縣政府警察局桃園分局同安派
    出所警員郭明發於原審結證稱：「伊於96年4月2日下午4至6
    時許間負責巡邏勤務，表訂原係與8號警員（即曾興烈）一
    組，但臨時更改與丁○○一組，而依規定4點鐘勤務在15分
    鐘內簽出均合於規則，原則上伊都在準時在15分鐘內出勤，
    但當時究竟是何時出去已不記得，印象中有至臺灣桃園地方
    法院桃園簡易庭將違反社會秩序維護法已裁決之被移送人帶
    回分局偵查隊，因該時為上下班時間，花費時間較久，大約
    下午5時許方從偵查隊離去，在離開派出所這段期間並未見
    過甲○○，另下午4時許出勤前伊與丁○○的辦公室等30餘
    名警員辦公桌都在2樓，而有關勤前準備工作一般都在1樓，
    然也有些在2樓，至準備出勤該段期間丁○○有無與甲○○
    單獨在一起並未注意。」等語（見原審卷第193頁至第201頁
    ）。然轉交賄款依常情當掩人耳目、秘密進行，瞬間即可，
    不需花費太長時間，亦無需交談，況依證人余○○、郭○○
    之證述，亦無法排除被告丁○○、甲○○之間有接觸之機會
    ，自不能僅以證人郭○○、余○○之證述即為有利於被告甲○○之證據。
  4.由1.至3.所述可知，被告甲○○所辯，要與常情有違，顯係
    事後卸責之詞，不足採信。被告丁○○、丙○○供述被告丁○○應被告丙○○之請託，請被告甲○○於96年農曆年至元
    宵節期間，讓被告丙○○在屬於第24警勤區之桃園市北埔夜
    市擺放電子遊戲機檯，以經營電子遊戲場業，於擺放期間不
    予舉發，事後被告丙○○會給予被告甲○○金錢代價等情，
    應屬事實。是被告甲○○與丁○○以消極之方式，包庇被告
    丙○○上開犯行，而不予舉發，再由丙○○交付賄款1萬5
    千元透過丁○○轉交給被告甲○○之犯行，堪以認定。
  (三)綜上所述，本件事證明確，被告丁○○、乙○○、甲○○及
    丙○○所犯各該犯行（即如附表壹至參所示），均堪以認定
    ，皆應依法論科。
二、論罪科刑部分：
  (一)查被告丁○○於95年11月起，被告乙○○自95年7月起至同
    年10月止，先後受派至桃園縣政府警察局桃園分局同安派出
    所擔任第23勤區警員，被告甲○○自93年10月27日起，擔任
    桃園縣政府警察局桃園分局同安派出所第24勤區管區員警，
    依刑事訴訟法、警察法及警察勤務條例等規定，負有維護所
    轄區域治安暨調查轄區犯罪之職務，均屬貪污治罪條例第2
    條暨第7條所指依據法令從事公務暨負有調查職務之公務員
    。故核被告丁○○就事實欄一6次收受張○○等人賄款部分
    （即如附表壹編號至所示）、事實欄二3次收受簡○○
    賄款部分（即如附表貳編號至所示）、事實欄三與甲○○1次共同收受丙○○賄款部分，均係犯貪污治罪條例第4條
    第1項第5款之公務員對於違背職務之行為，收受賄賂罪。又
    被告乙○○就事實欄一3次收受張○○等人賄款部分（即如
    附表壹編號至所示），及事實欄二1次收受簡○○賄款
    部分（即如附表貳編號所示），均係犯貪污治罪條例第4
    條第1項第5款之公務員對於違背職務之行為，收受賄賂罪。
    被告甲○○就事實三欄與丁○○1次共同收受丙○○賄款部
    分，係犯貪污治罪條例第4條第1項第5款之公務員對於違背
    職務之行為，收受賄賂罪。再被告丙○○就事實欄三就交給
    丁○○、甲○○賄款部分（即如附表參編號所示），係犯
    貪污治罪條例第11條第3項、第1項之不具依據法令從事公務
    之人員，亦非受公務機關委託承辦公務之人，對於依據法令
    從事公務之人員，關於違背職務之行為，交付賄賂罪。
  (二)又被告乙○○、丁○○、甲○○各次要求、期約賄賂之低度
    行為（各如附表壹至、附表貳所示、附表參），均應為
    收受賄賂之高度行為所吸收，不另論罪。被告丁○○就事時
    欄三（如附表參所示）之違背職務收受賄賂犯行，與被告甲○○有共同犯意之聯絡與行為之分擔，應依刑法第28條之規
    定，論以共同正犯。繼按集合犯係指在犯罪構成要件中，本
    即預定有數個同種類之行為將反覆實行之犯罪；此等反覆實
    行之犯罪行為，於自然意義上雖係數行為，但依社會通念，
    法律上應僅為一總括之評價，法律乃將之規定為一獨立之犯
    罪類型，而為包括一罪；是集合犯，除於客觀上須有反覆實
    行之多數犯罪行為，且各行為間，有一定程度之密切接近關
    係外，主觀上，該多數犯罪行為並須係出於行為人一個概括
    決意；倘該多數犯罪行為非出於一概括決意，依社會通念，
    不應評價為一罪，始符公平原則，即不能概認係集合犯而祇
    論以一罪；集合犯之行為人於實行犯罪之初，主觀上縱有持
    續多次實行犯罪之概括決意，然於遭司法警察（官）、檢察
    事務官或檢察官查獲之際，其對爾後將遭法院羈押或獲准具
    保，得否依其主觀上原有之決意，賡續實行集合犯罪之客觀
    行為，因失其自主性而無從預知，是其主觀上之概括決意與
    客觀上之集合行為，皆因遭查獲而中斷；縱依事後之客觀情
    況，行為人仍得以再度實行犯罪，亦與查獲前之犯罪行為間
    ，已難謂係出於同一之概括決意；且犯行既已遭查獲，依社
    會通念，亦期其因此將自我檢束而不再犯，乃竟重蹈前非，
    自難以認應評價為一罪係屬適當，最高法院96年度台上字第
    4432號判決意旨可資參照。準此，被告丁○○、乙○○向張
    ○○、魏○○、林○○彼此間先後多次收受賄賂之行為及被
    告丁○○、甲○○向丙○○收受賄賂之行為，均係分別基於
    不同之契機為之，各犯行均可獨立為之，是被告乙○○之辯
    護人以被告乙○○3次收賄行為屬實質上一罪之部分行為為
    其置辯，容有誤會。被告丁○○所犯如附表壹編號至、
    附表貳編號至、附表所示之違背職務收受賄賂罪，被
    告乙○○所犯如附表壹編號至、附表貳編號所示之違
    背職務收受賄賂罪，渠等犯意各別，行為互殊，時間亦殊，
    應予分論併罰。
  (三)查被告丙○○前於94年間因施用第二級毒品案件，經臺灣桃
    園地方法院以94年度桃簡字第2754號判決，判處有期徒刑3
    月確定，於95年7月12日易科罰金執行完畢，此有本院被告
    前案紀錄表附卷可稽，其受有期徒刑執行完畢，5年以內故
    意再犯本案如附表參編號所示有期徒刑以上之罪，為累犯
    ，應依刑法第47條第1項規定加重其刑。又被告丁○○、乙○○、甲○○所犯違背職務收受賄賂罪部分（各如附表壹
    至、附表貳、附表所示），因屬桃園縣政府警察局桃園
    分局同安派出所警員，為有調查職務之人員，是渠等所犯貪
    污治罪條例第4條第1項第5款之罪，因無期徒刑不得加重，
    故應依同條例第7條規定，僅就有期徒刑及罰金刑部分加重
    其刑。
  (四)另被告丁○○、乙○○、甲○○所犯違背職務收受賄賂罪，
    其中乙○○在偵查中自白，並自動繳交全部所得財物5萬1千
    元（1500x3+6000=51000），有97年7月25日偵查筆錄暨臺灣
    桃園地方法院檢察署贓證物款收據附卷足認（見96年度偵字
    第14303號卷第262至270頁），依貪污治罪條例第8條第2項
    前段規定，減輕其刑，並先加後減之。雖被告丁○○於偵查
    中自白，並自動繳交其中附表壹編號至、附表貳編號
    至犯行所得財物10萬8千元（1500x6+6000x3=108000），
    有97年7月24日偵查筆錄暨臺灣桃園地方法院檢察署贓證物
    款收據附卷足認（見96年度偵字第14303號卷第258至260、
    266、268、270頁），然被告丁○○於附表參之犯行與甲○○共同所得財物1萬5千元未於偵查中全部繳交，此部分與貪
    污治罪條例第8條第2項前段規定不符，併此敘明。又被告丁○○所犯如附表壹編號至、附表貳編號至、附表
    所示之違背職務收受賄賂各罪，另被告乙○○所犯如附表壹
    編號至、附表貳編號所示之違背職務收受賄賂罪，被
    告甲○○所犯如附表參所示之違背職務收受賄賂罪，渠等情
    節輕微，又各次所得、交付財物祇1萬5千元或6千元不等，
    均在5萬元以下，是被告丁○○、乙○○、甲○○依貪污治
    罪條例第12條第1項規定，被告丙○○則依同條第2項規定，
    遞減其刑。
  (五)又按證人保護法所稱刑事案件，以下列各款所列之罪為限：
    1.最輕本刑為3年以上有期徒刑之罪，3.貪污治罪條例第11
    條第1項、第2項之罪；前條所列刑事案件之被告或犯罪嫌疑
    人，於偵查中供述與該案案情有重要關係之待證事項或其他
    正犯或共犯之犯罪事證，因而使檢察官得以追訴該案之其他
    正犯或共犯者，以經檢察官事先同意者為限，就其因供述所
    涉之犯罪，減輕或免除其刑，證人保護法第2條第1款、第3
    款、第14條第1項定有明文。準此，被告丁○○、乙○○所
    犯違背職務收受賄賂之刑事案件，屬最輕本刑為3年以上有
    期徒刑之罪，且渠等先後於偵查中供述有關同案被告李○○
    之犯罪事證，因而使檢察官得以追訴李○○（李○○所涉部
    分，現經本院以99年度上更(二)字第109號審理中）渠等均經
    檢察官事先同意適用證人保護法第14條第1項規定，是被告
    丁○○所犯如附表壹編號至、附表貳編號至所示之
    違背職務收受賄賂罪，被告乙○○所犯如附表壹編號至
    、附表貳編號所示之違背職務收受賄賂罪，皆應再依該項
    規定遞減其刑。
三、撤銷改判部分：
    原審就犯罪欄三部分僅認被告丁○○成立公務員利用職務上
    之機會詐取財物罪，就被告丙○○、甲○○部分判決無罪，
    其認事用法，固非無見。惟查：本院認定被告丁○○與甲○○共同違背職務，向被告丙○○收受賄賂1萬5千元1次之犯
    行，已如前述，應認被告丁○○、甲○○所犯係有調查職務
    之公務員，共同對於違背職務上之行為，收受賄賂罪，被告
    丙○○不具公務員之身分，對於公務員關於違背職務之行為
    ，交付賄賂罪，已如前述，然原審未予詳察，遽認被告甲○○、丙○○此部分無罪，認被告丁○○所犯係利用職務上機
    會詐欺取財罪，即有未洽，檢察官上訴執此為由，指摘原判
    決不當，為有理由，被告丁○○上訴否認其有利用職務上機
    會詐欺取財，自承其構成公務員關於違背職務之行為，交付
    賄賂罪之共犯，亦有理由，自應由本院將原判決關於被告甲○○部分、被告丁○○利用職務上之機會詐取財物罪暨定應
    執行刑部分、被告丙○○被訴違背職物交付賄賂部分均撤銷
    改判。爰審酌被告丁○○為圖一己私利，自恃向丙○○收受
    賄賂，數額為1萬5千元，嚴重破壞國家公務員依法執行之職
    責，惡性非輕，惟念之其犯後尚能坦承大部分犯行，容有悔
    意；被告甲○○貪圖一己之私，違背職務上行為，向被告丙○○收受賄賂1次，雖數額僅為1萬5千元，然其犯後仍飾詞
    否認犯行，嚴重破壞國家公務員依法執行之職責，惡性非輕
    ；再被告丙○○為圖謀己身利益，違法經營電子遊戲場業，
    動機不良，而行賄被告丁○○及甲○○，其惡性非輕，但念
    其犯後能坦承犯行，容有悔意；復兼衡被告等人犯罪之動機
    、目的、品行，及其素行、生活狀況、智識程度、所生危害
    等一切情狀，分別量處如主文即如附表所示之刑，及就被告
    丁○○、乙○○、甲○○、丙○○各自所犯附表壹編號至
    、附表貳編號至、附表所示之罪，併依貪污治罪條
    例第17條規定，宣告褫奪公權。被告丁○○撤銷改判部分與
    上開上訴駁回部分，應定應執行有期徒刑3年2月。復按中華
    民國96年罪犯減刑條例業於96年7月4日公布，並於同年月16
    日施行。經查，被告丁○○、甲○○於96年4月2日向被告丙○○收受賄賂，被告丙○○於同日交付賄賂，即所犯如附表
    所示之犯罪時間均在96年4月24日以前，且被告丁○○、
    甲○○所犯貪污治罪條例第4條第1項第5款之罪，經依同條
    例第12條第1項之規定減輕其刑在案，均核無中華民國96年
    罪犯減刑條例所規定不得減刑之情形，爰就被告等人所犯如
    附表附表所示之罪，均依該條例第2條第1項第3款規定，
    各減其宣告刑二分之一，並就被告丙○○所犯如附表參減得
    之刑，諭知易科罰金之折算標準。末按貪污治罪條例第10條
    第1項：「犯第4條至第6條之罪者，其所得財物，應予追繳
    ，並依其情節，分別沒收或發還被害人。」（修正前）第2
    項（現移列為第3項）：「前項財物之全部或一部無法追繳
    時，應追徵其價額，或以其財產抵償之。」乃強制規定，條
    文就「沒收或發還被害人」並列規定，其性質互相排斥，應
    擇其一而為適用。所謂依其情節，分別沒收或發還被害人，
    係指應予追繳、追徵或供抵償之財物，究應予以沒收或發還
    被害人，應視其犯罪情節有無被害人而定，由法院審酌處理
    ，並於主文明白諭知。有被害人者，自應發還被害人，例如
    竊取、侵占之公有財物或利用職務上機會詐取之財物，應發
    還被害人，不得沒收；如為發還之諭之者，尤應確認是否屬
    「被害人」。必無被害人時，例如賄賂罪所侵害者為國家之
    官箴及公務員執行公務之純正，行賄者屬對合犯，而非被害
    人，收賄者收受之賄賂，應予追繳沒收，最高法院96年度台
    上字第5390號判決意旨可資參照。經查，被告丁○○、甲○○共同違背職務收受賄賂罪，1次自丙○○處所得財物1萬5
    千元，而該1萬5千元因屬被告丙○○行賄之物，依上揭說明
    ，渠等屬對合犯而非被害人，被告丙○○並非被害人，該1
    萬5千元自無庸發還被告丙○○，而係應就被告丁○○、甲○○該1萬5千元之賄款，依同條例第10條規定予以連帶追繳
    ，如全部或一部無法追繳時，應以其財產連帶抵償之。
四、上訴駁回部分：
    原審以被告丁○○、乙○○犯罪事證明確（即附表壹編號
    至、附表貳所示），適用貪污治罪條例第4條第1項第5款
    、第7條、第8條第2項前段、第12條第1項、第17條、第10條
    第1項、第3項，證人保護法第14條第1項，刑法第2條第1項
    、第11條前段、第28條、第37條第2項，中華民國96年罪犯
    減刑條例第2條第1項第3款、第7條、第9條、第10條第1項、
    第14條，並審酌被告丁○○為圖一己私利，自恃向張○○、
    魏○○、林○○、簡○○等人收受賄賂，各次數額分為1萬5
    千元或6千元不等，嚴重破壞國家公務員依法執行之職責，
    惡性非輕，惟念之其犯後尚能坦承大部分犯行，容有悔意；
    又被告乙○○藉職務關係向張○○、魏○○、林○○及簡○○等人收受賄賂，各次數額分為1萬5千元或6千元不等，嚴
    重破壞國家公務員依法執行之職責，惡性非輕，惟念之其犯
    後且能坦承犯行，容有悔意；復兼衡被告等人犯罪之動機、
    目的、品行，及其素行、生活狀況、智識程度、所生危害等
    一切情狀，分別量處如附表壹、附表貳所示之刑，及就被告
    丁○○、乙○○各自所犯附表壹編號至、附表貳編號
    至所示之罪，併依貪污治罪條例第17條規定，宣告褫奪公
    權。復中華民國96年罪犯減刑條例業於96年7月4日公布，並
    於同年月16日施行。經查，依張○○等人所陳，渠等乃於當
    月10日前後交付賄款與被告丁○○，是被告丁○○就95年12
    月至96年4月間收受賄賂之犯罪時間可認為各該月份10日前
    後某日，又所為自簡○○處收受賄賂時間乃於95年11月底某
    日、同年12月間某日、96年1月間某日，所犯如附表壹編號
    至、附表貳編號至所示各罪之犯罪時間均在96年4
    月24日以前；又被告乙○○所犯違背職務收受賄賂各罪，乃
    95年9月至同年11月間所為，亦即如附表壹編號至、附
    表貳編號所示各罪之犯罪時間均在96年4月24日以前；且
    被告丁○○、乙○○所犯貪污治罪條例第4條第1項第5款、
    第5條第1項第2款之罪，經依同條例第12條第1項之規定減輕
    其刑在案，均核無中華民國九十六年罪犯減刑條例所規定不
    得減刑之情形，就被告丁○○、乙○○所犯如附表壹編號
    至、附表貳所示之罪，均依該條例第2條第1項第3款規定
    ，各減其宣告刑二分之一。至於被告丁○○、乙○○併請給
    予宣告緩刑乙節；惟按宣告緩刑，應就被告有無再犯之虞，
    及能否由於刑罰之宣告而策其自新等，加以審酌，最高法院
    96年度台上字第5616號判決意旨可資參照。被告丁○○所宣
    告定應執行之刑已逾有期徒刑2年，本不合緩刑之宣告要件
    ，且就本案而言，被告丁○○、乙○○該時既擔任桃園縣政
    府警察局桃園分局同安派出所警員職務，本應誠實清廉、謹
    慎勤勉，不得有驕恣貪惰、奢侈放蕩行為，豈能囿於不肖警
    員同事所惑，恣意違背職務收受賄賂，此舉非特嚴重破壞國
    家公務員依法執行之職責，業如前述，且渠等先後向張○○
    等人及簡○○收受賄款，犯行次數分達9次、4次不等，要非
    偶發性犯罪，在在難祇由此一偵審程序及刑之宣告，當知所
    警惕，信無再犯之虞，而予策立自新，是本院審酌上情，認
    被告丁○○既不合於緩刑宣告之要件，且被告丁○○、乙○○所犯罪行均不宜給予緩刑之宣告。復就沒收部分：(一)貪污
    治罪條例第10條第1項：「犯第4條至第6條之罪者，其所得
    財物，應予追繳，並依其情節，分別沒收或發還被害人。」
    （修正前）第2項（現移列為第3項）：「前項財物之全部或
    一部無法追繳時，應追徵其價額，或以其財產抵償之。」乃
    強制規定，條文就「沒收或發還被害人」並列規定，其性質
    互相排斥，應擇其一而為適用。所謂依其情節，分別沒收或
    發還被害人，係指應予追繳、追徵或供抵償之財物，究應予
    以沒收或發還被害人，應視其犯罪情節有無被害人而定，由
    法院審酌處理，並於主文明白諭知。有被害人者，自應發還
    被害人，例如竊取、侵占之公有財物或利用職務上機會詐取
    之財物，應發還被害人，不得沒收；如為發還之諭之者，尤
    應確認是否屬「被害人」。必無被害人時，例如賄賂罪所侵
    害者為國家之官箴及公務員執行公務之純正，行賄者屬對合
    犯，而非被害人，收賄者收受之賄賂，應予追繳沒收，最高
    法院96年度台上字第5390號判決意旨可資參照。經查，被告
    丁○○所犯如附表壹編號至所示之違背職務收受賄賂罪
    ，6次自張○○、魏○○及林○○處所得財物各為1萬5000元
    ，又所犯如附表貳編號至所示之違背職務收受賄賂罪，
    3次自簡○○處所得財物各為6000元合計10萬8千元（15000x
    6+6000x3=108000）；另被告乙○○所犯附表壹編號至
    所示之違背職務收受賄賂罪，3次自張○○、魏○○及林○○處所得財物各為1萬5千元，再所犯如附表貳編號所示之
    違背職務收受賄賂罪，自簡○○處所得財物為6千元，合計5
    萬1千元（15000x3+6000=51000），均應依貪污治罪條例第
    10條第1項規定，予以追繳。又被告丁○○所得財物中10萬8
    千元（15000x6+6000x3=108000），及被告乙○○所得財物5
    萬1千元，因屬張○○、魏○○、林○○及簡○○行賄所得
    ，依上揭說明，渠等屬對合犯而非被害人，是應就被告丁○○、乙○○該部分之賄款予以沒收，且前開款項業據被告丁○○、乙○○於偵查中自動繳回，不生無法追繳之問題，僅
    予宣告沒收。經核其認事用法，並無不當，量刑亦屬妥適。
    被告丁○○此部分上訴認罪，是其此部分上訴為無理由，應
    予駁回。被告乙○○上訴請求緩刑，並以其供出李○○犯罪
    為由，請求再為減刑，而指摘原判決不當；然證人保護法第
    14條第1項關於在偵查中供述重要待證事項或其他正犯或共
    犯之犯罪事證，使檢察官得以追訴其他正犯或共犯者，減輕
    或免除其刑之規定，揆其立法目的，乃針對規模龐大、難以
    查緝之集體性、隱密性犯罪，如幫派組織、走私、販毒、賄
    選及洗錢等，藉刑罰減免之誘因，使涉案被告勇於供出足以
    助益於檢察官偵查、追訴犯罪之事證，以有效打擊犯罪。其
    所謂「與該案案情有重要關係之待證事項或其他正犯或共犯
    之犯罪事證」，關於供出集團其他成員犯罪方式、經過等之
    事證固屬之，被告供認自己犯罪之自白，尤不待言。另貪污
    治罪條例第8條第2項規定「犯第4條至第6條之罪，在偵查中
    自白，如有所得並自動繳交全部所得財物者，減輕其刑；因
    而查獲其他正犯或共犯者，減輕或免除其刑。」，其減輕或
    免除刑罰之前提要件，固與上揭證人保護法之規定互有差異
    ，然綜觀該法條第2項前、後段規定，自白犯罪須於偵查中
    為之，始得減輕，而據以進一步查獲其他正犯或共犯者並可
    減輕或免罰，其旨非僅為鼓勵被告自新，更在促使違反貪汙
    治罪條例之行為人於犯罪經起訴前，刑事訴訟程序初啟之偵
    查階段，即自白犯罪，俾職司偵查之公務員因而掌握調查犯
    罪之先機甚明，此助益偵查、追訴犯罪之規範意旨，與證人
    保護法上開規定並無二致。故違背職務上行為，收受賄賂罪
    之被告於偵查中之自白若同時符合上揭二法之減免其刑規定
    者，依特別法優於普通法之原則，針對犯貪污治罪條例第4
    條至第6條之罪者特別制定之上開減免其刑規定，相對於證
    人保護法第14條係就同法第2條所列舉之各類犯罪而為一般
    共同之規範者，自屬特別法而應優先適用。乃原判決以被告
    乙○○所犯違背職務收受賄賂之刑事案件，屬最輕本刑為3
    年以上有期徒刑之罪，於偵查中供述有關同案被告李○○之
    犯罪事證，因而使檢察官得以追訴李○○，亦經檢察官事先
    同意適用證人保護法第14條第1項規定，與以減刑，故依上
    開說明，因特別法優先適用，自無適用貪污治罪條例第8條
    第2項後段之規定，被告乙○○上訴意旨所指，為無理由，
    應予駁回。
據上論斷，應依刑事訴訟法第369條第1項前段、第368條、第364
條、第299條第1項前段，貪污治罪條例第4條第1項第5款、第7條
、第11條第1項、第3項、第4項後段、第8條第2項前段、第12條
第1項、第2項、第17條、第10條第1項、第3項，刑法第2條第1項
、第11條前段、第28條、第37條第2項、第51條第5款，中華民國
96年罪犯減刑條例第2條第1項第3款、第7條、第9條、第10條第1
項、第14條，判決如主文。
本案經檢察官許仲瑩到庭執行職務。
中    華    民    國    99    年    5     月    13    日
                  刑事第十七庭  審判長法  官  王聰明
                                      法  官  陳憲裕
                                      法  官  黃雅芬
以上正本證明與原本無異。
如不服本判決，應於收受送達後10日內向本院提出上訴書狀，其
未敘述上訴之理由者並得於提起上訴後10日內向本院補提理由書
（均須按他造當事人之人數附繕本）「切勿逕送上級法院」。
                                      書記官  鄭雅云
中    華    民    國    99    年    5     月    13    日
附錄：本案論罪科刑法條全文
貪污治罪條例第4條第1項第5款
對於違背職務之行為，要求、期約或收受賄賂或其他不正利益者
，處無期徒刑或10年以上有期徒刑，得併科新臺幣1 億元以下罰
金。
貪污治罪條例第11條第1項、第3項
對於第2 條人員，關於違背職務之行為，行求、期約或交付賄賂
或其他不正利益者，處1年以上7年以下有期徒刑，得併科新臺幣
300萬元以下罰金。
不具第2條人員之身分而犯第1項之罪者，亦同。





附表 
┌──────────────────────────────────────────────────┐
│附表壹：                                                                        98年度上訴字第3563號│
├──┬────┬──────┬─────────┬───────────┬─────────────┤
│編號│ 行為人 │  犯罪時間  │  犯  罪  行  為  │  所  犯  之  罪  名  │  諭  知  之  宣  告  刑  │
├──┼────┼──────┼─────────┼───────────┼─────────────┤
│  │ 乙○○ │95年9月10日 │乙○○向張美玲、魏│乙○○有調查職務之公務│乙○○處有期徒刑壹年，褫奪│
│    │ 張美玲 │前後某日    │淑芳、林梅香要求索│員，對於違背職務之行為│公權肆年，減為有期徒刑陸月│
│    │ 魏淑芳 │            │賄1萬5千元，張美玲│，收受賄賂。          │，褫奪公權貳年，所得財物新│
│    │ 林梅香 │            │等人乃期約並交付賄│（張美玲、魏淑芳、林梅│臺幣壹萬伍仟元應予追繳沒收│
│    │        │            │款1萬5千元與乙○○│香共同交付賄賂部分業經│。                        │
│    │        │            │，乙○○收受後遂違│判決確定）            │                          │
│    │        │            │背職務，明知張美玲│                      │                          │
│    │        │            │等人不法行為，卻消│                      │                          │
│    │        │            │極不予取締「喜來登│                      │                          │
│    │        │            │應召站」。        │                      │                          │
├──┼────┼──────┼─────────┼───────────┼─────────────┤
│  │ 乙○○ │95年10月10日│乙○○向張美玲、魏│乙○○有調查職務之公務│乙○○處有期徒刑壹年，褫奪│
│    │ 張美玲 │前後某日    │淑芳、林梅香要求索│員，對於違背職務之行為│公權肆年，減為有期徒刑陸月│
│    │ 魏淑芳 │            │賄1萬5千元，張美玲│，收受賄賂。          │，褫奪公權貳年，所得財物新│
│    │ 林梅香 │            │等人乃期約並交付賄│（張美玲、魏淑芳、林梅│臺幣壹萬伍仟元應予追繳沒收│
│    │        │            │款1萬5千元與乙○○│香共同交付賄賂部分業經│。                        │
│    │        │            │，乙○○收受後遂違│判決確定）            │                          │
│    │        │            │背職務，明知張美玲│                      │                          │
│    │        │            │等人不法行為，卻消│                      │                          │
│    │        │            │極不予取締「喜來登│                      │                          │
│    │        │            │應召站」。        │                      │                          │
├──┼────┼──────┼─────────┼───────────┼─────────────┤
│  │ 乙○○ │95年11月10日│乙○○向張美玲、魏│乙○○有調查職務之公務│乙○○處有期徒刑壹年，褫奪│
│    │ 張美玲 │前後某日    │淑芳、林梅香要求索│員，對於違背職務之行為│公權肆年，減為有期徒刑陸月│
│    │ 魏淑芳 │            │賄1萬5千元，張美玲│，收受賄賂。          │，褫奪公權貳年，所得財物新│
│    │ 林梅香 │            │等人乃期約並交付賄│（張美玲、魏淑芳、林梅│臺幣壹萬伍仟元應予追繳沒收│
│    │        │            │款1萬5千元與乙○○│香共同交付賄賂部分業經│。                        │
│    │        │            │，乙○○收受後遂違│判決確定）            │                          │
│    │        │            │背職務，明知張美玲│                      │                          │
│    │        │            │等人不法行為，卻消│                      │                          │
│    │        │            │極不予取締「喜來登│                      │                          │
│    │        │            │應召站」。        │                      │                          │
├──┼────┼──────┼─────────┼───────────┼─────────────┤
│  │ 丁○○ │95年12月10日│丁○○向張美玲、魏│丁○○有調查職務之公務│丁○○處有期徒刑壹年，褫奪│
│    │ 張美玲 │前後某日    │淑芳、林梅香要求索│員，對於違背職務之行為│公權肆年，減為有期徒刑陸月│
│    │ 魏淑芳 │            │賄1萬5千元，張美玲│，收受賄賂。          │，褫奪公權貳年，所得財物新│
│    │ 林梅香 │            │等人乃期約並交付賄│（張美玲、魏淑芳、林梅│臺幣壹萬伍仟元應予追繳沒收│
│    │        │            │款1萬5千元與丁○○│香共同交付賄賂部分業經│。                        │
│    │        │            │，丁○○收受後遂違│判決確定）            │                          │
│    │        │            │背職務，明知張美玲│                      │                          │
│    │        │            │等人不法行為，卻消│                      │                          │
│    │        │            │極不予取締「喜來登│                      │                          │
│    │        │            │應召站」。        │                      │                          │
│    │        │            │                  │                      │                          │
│    │        │            │                  │                      │                          │
├──┼────┼──────┼─────────┼───────────┼─────────────┤
│  │ 丁○○ │96年1 月10日│丁○○向張美玲、魏│丁○○有調查職務之公務│丁○○處有期徒刑壹年，褫奪│
│    │ 張美玲 │前後某日    │淑芳、林梅香要求索│員，對於違背職務之行為│公權肆年，減為有期徒刑陸月│
│    │ 魏淑芳 │            │賄1萬5千元，張美玲│，收受賄賂。          │，褫奪公權貳年，所得財物新│
│    │ 林梅香 │            │等人乃期約並交付賄│（張美玲、魏淑芳、林梅│臺幣壹萬伍仟元應予追繳沒收│
│    │        │            │款1萬5千元與丁○○│香共同交付賄賂部分業經│。                        │
│    │        │            │，丁○○收受後遂違│判決確定）            │                          │
│    │        │            │背職務，明知張美玲│                      │                          │
│    │        │            │等人不法行為，卻消│                      │                          │
│    │        │            │極不予取締「喜來登│                      │                          │
│    │        │            │應召站」。        │                      │                          │
│    │        │            │                  │                      │                          │
│    │        │            │                  │                      │                          │
├──┼────┼──────┼─────────┼───────────┼─────────────┤
│  │ 丁○○ │96年2 月10日│丁○○向張美玲、魏│丁○○有調查職務之公務│丁○○處有期徒刑壹年，褫奪│
│    │ 張美玲 │前後某日    │淑芳、林梅香要求索│員，對於違背職務之行為│公權肆年，減為有期徒刑陸月│
│    │ 魏淑芳 │            │賄1萬5千元，張美玲│，收受賄賂。          │，褫奪公權貳年，所得財物新│
│    │ 林梅香 │            │等人乃期約並交付賄│（張美玲、魏淑芳、林梅│臺幣壹萬伍仟元應予追繳沒收│
│    │        │            │款1萬5千元與丁○○│香共同交付賄賂部分業經│。                        │
│    │        │            │，丁○○收受後遂違│判決確定）            │                          │
│    │        │            │背職務，明知張美玲│                      │                          │
│    │        │            │等人不法行為，卻消│                      │                          │
│    │        │            │極不予取締「喜來登│                      │                          │
│    │        │            │應召站」。        │                      │                          │
├──┼────┼──────┼─────────┼───────────┼─────────────┤
│  │ 丁○○ │96年3 月10日│丁○○向張美玲、魏│丁○○有調查職務之公務│丁○○處有期徒刑壹年，褫奪│
│    │ 張美玲 │前後某日    │淑芳、林梅香要求索│員，對於違背職務之行為│公權肆年，減為有期徒刑陸月│
│    │ 魏淑芳 │            │賄1萬5千元，張美玲│，收受賄賂。          │，褫奪公權貳年；所得財物新│
│    │ 林梅香 │            │等人乃期約並交付賄│（張美玲、魏淑芳、林梅│臺幣壹萬伍仟元應予追繳沒收│
│    │        │            │款1萬5千元與丁○○│香共同交付賄賂部分業經│。                        │
│    │        │            │，丁○○收受後遂違│判決確定）            │                          │
│    │        │            │背職務，明知張美玲│                      │                          │
│    │        │            │等人不法行為，卻消│                      │                          │
│    │        │            │極不予取締「喜來登│                      │                          │
│    │        │            │應召站」。        │                      │                          │
├──┼────┼──────┼─────────┼───────────┼─────────────┤
│  │ 丁○○ │96年4 月10日│丁○○向張美玲、魏│丁○○有調查職務之公務│丁○○處有期徒刑壹年，褫奪│
│    │ 張美玲 │前後某日    │淑芳、林梅香要求索│員，對於違背職務之行為│公權肆年，減為有期徒刑陸月│
│    │ 魏淑芳 │            │賄1萬5千元，張美玲│，收受賄賂。          │，褫奪公權貳年，所得財物新│
│    │ 林梅香 │            │等人乃期約並交付賄│（張美玲、魏淑芳、林梅│臺幣壹萬伍仟元應予追繳沒收│
│    │        │            │款1萬5千元與丁○○│香共同交付賄賂部分業經│。                        │
│    │        │            │，丁○○收受後遂違│判決確定）            │                          │
│    │        │            │背職務，明知張美玲│                      │                          │
│    │        │            │等人不法行為，卻消│                      │                          │
│    │        │            │極不予取締「喜來登│                      │                          │
│    │        │            │應召站」。        │                      │                          │
├──┼────┼──────┼─────────┼───────────┼─────────────┤
│  │ 丁○○ │96年5 月10日│丁○○向張美玲、魏│丁○○有調查職務之公務│丁○○處有期徒刑壹年，褫奪│
│    │ 張美玲 │前後某日    │淑芳、林梅香要求索│員，對於違背職務之行為│公權肆年，所得財物新臺幣壹│
│    │ 魏淑芳 │            │賄1萬5千元，張美玲│，收受賄賂。          │萬伍仟元應予追繳沒收。    │
│    │ 林梅香 │            │等人乃期約並交付賄│（張美玲、魏淑芳、林梅│                          │
│    │        │            │款1萬5千元與丁○○│香共同交付賄賂部分業經│                          │
│    │        │            │，丁○○收受後遂違│判決確定）            │                          │
│    │        │            │背職務，明知張美玲│                      │                          │
│    │        │            │等人不法行為，卻消│                      │                          │
│    │        │            │極不予取締「喜來登│                      │                          │
│    │        │            │應召站」。        │                      │                          │
└──┴────┴──────┴─────────┴───────────┴─────────────┘
┌──────────────────────────────────────────────────┐
│附表貳：                                                                        98年度上訴字第3563號│
├──┬────┬──────┬─────────┬───────────┬─────────────┤
│編號│ 行為人 │  犯罪時間  │  犯  罪  行  為  │  所  犯  之  罪  名  │  諭  知  之  宣  告  刑  │
├──┼────┼──────┼─────────┼───────────┼─────────────┤
│  │ 乙○○ │95年11月初某│乙○○向簡玉貞要求│乙○○有調查職務之公務│乙○○處有期徒刑壹年，褫奪│
│    │        │日          │、期約並收受賄款6 │員，對於違背職務之行為│公權肆年，減為有期徒刑陸月│
│    │        │            │千元，而違背職務，│，收受賄賂。          │，褫奪公權貳年，所得財物新│
│    │        │            │明知「南海釣蝦場」│                      │臺幣陸仟元應予追繳沒收。  │
│    │        │            │經營賭博性電玩，卻│                      │                          │
│    │        │            │消極不予取締。    │                      │                          │
├──┼────┼──────┼─────────┼───────────┼─────────────┤
│  │ 丁○○ │95年11月底某│丁○○向簡玉貞要求│丁○○有調查職務之公務│丁○○處有期徒刑壹年，褫奪│
│    │        │日          │、期約並收受賄款6 │員，對於違背職務之行為│公權肆年，減為有期徒刑陸月│
│    │        │            │千元，而違背職務，│，收受賄賂。          │，褫奪公權貳年，所得財物新│
│    │        │            │明知「南海釣蝦場」│                      │臺幣陸仟元應予追繳沒收。  │
│    │        │            │經營賭博性電玩，卻│                      │                          │
│    │        │            │消極不予取締。    │                      │                          │
├──┼────┼──────┼─────────┼───────────┼─────────────┤
│  │ 丁○○ │95年12月某日│丁○○向簡玉貞要求│丁○○有調查職務之公務│丁○○處有期徒刑壹年，褫奪│
│    │        │            │、期約並收受賄款6 │員，對於違背職務之行為│公權肆年，減為有期徒刑陸月│
│    │        │            │千元，而違背職務，│，收受賄賂。          │，褫奪公權貳年，所得財物新│
│    │        │            │明知「南海釣蝦場」│                      │臺幣陸仟元應予追繳沒收。  │
│    │        │            │經營賭博性電玩，卻│                      │                          │
│    │        │            │消極不予取締。    │                      │                          │
├──┼────┼──────┼─────────┼───────────┼─────────────┤
│  │ 丁○○ │96年1 月某日│丁○○向簡玉貞要求│丁○○有調查職務之公務│丁○○處有期徒刑壹年，褫奪│
│    │        │            │、期約並收受賄款6 │員，對於違背職務之行為│公權肆年，減為有期徒刑陸月│
│    │        │            │千元，而違背職務，│，收受賄賂。          │，褫奪公權貳年，所得財物新│
│    │        │            │明知「南海釣蝦場」│                      │臺幣陸仟元應予追繳沒收。  │
│    │        │            │經營賭博性電玩，卻│                      │                          │
│    │        │            │消極不予取締。    │                      │                          │
└──┴────┴──────┴─────────┴───────────┴─────────────┘
┌──────────────────────────────────────────────────┐
│附表參：                                                                        98年度上訴字第3563號│
├──┬────┬──────┬─────────┬───────────┬─────────────┤
│編號│ 行為人 │  犯罪時間  │  犯  罪  行  為  │  所  犯  之  罪  名  │  諭  知  之  宣  告  刑  │
├──┼────┼──────┼─────────┼───────────┼─────────────┤
│  │丁○○  │96年4月2日  │丁○○、甲○○共同│丁○○共同有調查職務之│丁○○處有期徒刑壹年拾壹月│
│    │甲○○  │            │向丙○○要求索賄1 │公務員，對於違背職務之│，褫奪公權肆年，所得財物新│
│    │丙○○  │            │萬5千元，丙○○乃 │行為，收受賄賂。      │臺幣壹萬伍仟元，應與甲○○│
│    │        │            │期約並交付賄款與鄧│甲○○共同有調查職務之│連帶追繳沒收，如全部或一部│
│    │        │            │合淵，丁○○收受後│公務員，對於違背職務之│無法追繳時，以其財產抵償之│
│    │        │            │隨即轉交予甲○○收│行為，收受賄賂。      │。                        │
│    │        │            │受，甲○○收受後遂│丙○○違不具公務員之身│甲○○處有期徒刑伍年貳月，│
│    │        │            │違背職務，明知黃義│分，對於公務員關於違背│褫奪公權肆年，所得財物新臺│
│    │        │            │盛有違反未依電子遊│職務之行為，交付賄賂。│幣壹萬伍仟元，應與丁○○連│
│    │        │            │戲場業管理條例規定│                      │帶追繳沒收，如全部或一部無│
│    │        │            │辦理營利事業登記者│                      │法追繳時，以其財產抵償之。│
│    │        │            │，不得經營電子遊戲│                      │丙○○處有期徒刑捌月，減為│
│    │        │            │場業之不法行為，卻│                      │有期徒刑肆月，如易科罰金，│
│    │        │            │消極不予取締。    │                      │以新臺幣壹仟元折算壹日。  │
│    │        │            │                  │                      │                          │
└──┴────┴──────┴─────────┴───────────┴─────────────┘

司法院資訊處製作；財團法人民間司法改革基金會備份。
